bg-BG: Спортни стоки > Спортни занимания на открито > Плаване с лодка и водни спортове > Облекло за плаване с лодка и водни спортове > Части от неопренов костюм > Качулки, ръкавици и ботуши за неопренов костюм: Ботуши за неопренов костюм; Ръкавици за неопренов костюм; Качулки за неопренов костюм
sk-SK: Športový tovar > Exteriérové rekreakčné športy > Člnkovanie a vodné športy > Oblečenie na člnkovanie a vodné športy > Časti neoprénovej kombinézy > Neoprénové mikiny, rukavice a čižmy: Neoprénové čižmy; Neoprénové rukavice; Neoprénové mikiny
lt-LT: Sporto prekės > Poilsis lauke > Plaukiojimas valtimis ir vandens sportas > Apranga plaukimui valtimis ir vandens sportui > Šlapiojo tipo hidrokostiumų dalys > Šlapiojo tipo hidrokostiumų gobtuvai, pirštinės ir batai: Šlapiojo tipo hidrokostiumų batai; Šlapiojo tipo hidrokostiumų pirštinės; Šlapiojo tipo hidrokostiumų gobtuvai
zh-CN: 体育用品 > 户外休闲 > 划船/水上运动 > 划船/水上运动服饰 > 潜水服 > 潜水服帽子、手套与靴子: 潜水服靴子; 潜水服手套; 潜水服帽子
pt-PT: Artigos de desporto > Atividades recreativas no exterior > Desportos náuticos e aquáticos > Vestuário para desportos náuticos e aquáticos > Combinações de mergulho > Botas, luvas e capuzes de mergulho: Botas de mergulho; Luvas de mergulho; Capuzes de mergulho
es: Equipamiento deportivo > Actividades al aire libre > Deportes acuáticos y navegación deportiva > Equipamiento para deportes acuáticos y navegación deportiva > Partes de trajes de neopreno > Capuchas, guantes y botas para trajes de neopreno: Botas de neopreno; Guantes de neopreno; Capuchas para trajes de neopreno
nl: Sportartikelen > Buitenrecreatie > Boten en watersport > Boot- en watersportkleding > Delen van wetsuits > Wetsuit-accessoires: Wetsuit-laarzen; Wetsuit-handschoenen; Wetsuit-kappen
da: Sportsartikler > Friluftsliv > Sejling og vandsport > Sejlertøj og tøj til vandsport > Våddragtdele > Våddragter – tilbehør: Våddragter – støvler; Våddragter – handsker; Våddragter – hætter
pt-BR: Artigos esportivos > Atividades ao ar livre > Canoagem e esportes aquáticos > Roupas de canoagem e esportes aquáticos > Roupas de mergulho > Acessórios para mergulho: Botas para mergulho; Luvas para mergulho; Capuzes para mergulho
fi: Urheilutarvikkeet > Ulkoharrasteet > Veneily ja vesiurheilu > Veneily- ja vesiurheiluvaatetus > Märkäpuvun osat > Märkäpuvun huput, hanskat ja tossut: Märkäpuvun tossut; Märkäpuvun hanskat; Märkäpuvun huput
ja: スポーツ用品 > 屋外レクリエーション > ウォータースポーツ・アクティビティ > ウォータースポーツウェア > ウェットスーツ（部位別） > ウェットスーツ小物: ウェットスーツブーツ; ウェットスーツグローブ; ウェットスーツフード
it: Articoli sportivi > Ricreazione outdoor > Sport acquatici > Attrezzatura per sport acquatici > Componenti di mute subacquee > Calzari, guanti e cappucci per mute subacquee: Stivali da muta; Guanti da muta; Cappucci per muta
cs: Sportovní potřeby > Outdoorové aktivity > Lodě a vodní sporty > Oblečení na lodě a vodní sporty > Neoprenové díly > Neoprenové kukly, rukavice a boty: Neoprenové boty; Neoprenové rukavice; Neoprenové kukly
tr: Spor Malzemeleri > Açık Hava Etkinlikleri > Kayıkçılık ve Su Sporları > Kayıkçılık ve Su Sporları Kıyafetleri > Wetsuit Parçaları > Dalgıç Kıyafeti Aksesuarları: Dalgıç Kıyafeti Botları; Dalgıç Kıyafeti Eldivenleri; Dalgıç Kıyafeti Başlıkları
sl-SI: Športna oprema > Rekreacija na prostem > Plovba in vodni športi > Oblačila za plovbo in vodne športe > Deli neoprenske obleke > Kapuce, rokavice in škornji za neoprenske obleke: Škornji za neoprenske obleke; Rokavice za neoprenske obleke; Kapuce za neoprenske obleke
vi: Dụng cụ thể thao > Giải trí ngoài trời > Chèo thuyền và thể thao dưới nước > Trang phục chèo thuyền và thể thao dưới nước > Trang phục dưới nước > Mũ trùm đầu, găng tay & giày đồ bơi giữ nhiệt: Giày lặn; Găng tay lặn; Mũ lặn
zh-TW: 體育用品 > 室外休閒 > 水上運動 > 水上運動服裝 > 潛水衣 > 潛水頭套/手套/鞋: 潛水鞋; 潛水手套; 潛水頭套
ro-RO: Articole sportive > Recreere în aer liber > Plimbări cu barca și sporturi nautice > Echipamente pentru plimbări cu barca și sporturi nautice > Piese combinezoane din neopren > Glugi, mănuși și cizme pentru combinezoane din neopren: Cizme pentru combinezoane din neopren; Mănuși pentru combinezoane din neopren; Glugi pentru combinezoane din neopren
pl: Sprzęt sportowy > Rekreacja na świeżym powietrzu > Żegluga i sporty wodne > Odzież żeglarska i do uprawiania sportów wodnych > Pianki w częściach > Pianki - akcesoria: Buty do pianek; Rękawice do pianek; Kaptury do pianek
nb: Sportsutstyr > Friluftsliv > Båt og vannsport > Båt- og vannsportklær > Våtdraktdeler > Våtdrakthetter, hansker og sko: Våtdraktstøvler; Våtdraktshansker; Våtdraktshetter
fr: Équipements sportifs > Loisirs de plein air > Plaisance et sports nautiques > Équipement de plaisance et sports nautiques > Éléments de combinaisons de plongée > Cagoules, gants et bottes de plongée: Bottes de combinaison de plongée; Gants de combinaison de plongée; Cagoules de combinaison de plongée
th: อุปกรณ์กีฬา > สันทนาการกลางแจ้ง > กีฬาทางเรือและทางน้ำ > เสื้อผ้าสำหรับกีฬาทางเรือและทางน้ำ > เว็ทสูท > ผ้าคลุมศีรษะ ถุงมือ และบูทสำหรับเว็ทสูท: รองเท้าบูทสำหรับเว็ทสูท; ถุงมือเว็ทสูท; ผ้าคลุมศีรษะเว็ทสูท
sv: Sportartiklar > Utomhusaktiviteter > Båt- och vattensporter > Kläder för båt- och vattensporter > Våtdräktsdelar > Huvor, handskar och stövlar till våtdräkter: Våtdräktsstövlar; Våtdräktshandskar; Våtdräktshuvor
el: Αθλητικά είδη > Υπαίθριες δραστηριότητες αναψυχής > Ναυσιπλοΐα & θαλάσσια σπορ > Ενδύματα για ναυσιπλοΐα και θαλάσσια σπορ > Εξαρτήματα στολής κατάδυσης > Κουκούλες, γάντια & μπότες στολής κατάδυσης: Μπότες στολής κατάδυσης; Γάντια στολής κατάδυσης; Κουκούλες στολής κατάδυσης
ru: Спортивные товары > Активный отдых на открытом воздухе > Гребля и водные виды спорта > Экипировка для гребли и водных видов спорта > Отдельные элементы гидрокостюма > Неопреновые шлемы, перчатки и боты: Неопреновые боты; Неопреновые перчатки; Неопреновые шлемы
hu: Sportszerek > Szabadtéri kikapcsolódás > Csónakázás és vízi sportok > Csónakázó és vízisport-ruházat > Búvárruhadarabok > Búvárruhacsuklyák, -kesztyűk és -csizmák: Búvárruhacsizmák; Búvárruhakesztyűk; Búvárruhacsuklyák
en: Sporting Goods > Outdoor Recreation > Boating & Water Sports > Boating & Water Sport Apparel > Wetsuit Pieces > Wetsuit Hoods, Gloves & Boots: Wetsuit Boots; Wetsuit Gloves; Wetsuit Hoods
hr-HR: Sportska oprema > Rekreacija na otvorenom > Plovidba i vodeni sportovi > Odjeća za plovidbu i vodene sportove > Dijelovi ronilačkog odijela > Kapuljače, rukavice i čizme za ronilačka odijela: Čizme za ronilačka odijela; Rukavice za ronilačka odijela; Kapuljače za ronilačka odijela
de: Sportartikel > Outdoor-Aktivitäten > Boot- & Wassersport > Boots- & Wassersportkleidung > Neoprenanzugteile > Kappen, Handschuhe & Stiefel für Neoprenanzüge: Neoprenanzugstiefel; Neoprenanzug-Handschuhe; Neoprenanzug-Kappen
ko: 스포츠용품 > 야외 레크레이션 > 보트 놀이/수상 스포츠 > 보트 놀이/수상 스포츠 의류 > 잠수복 > 잠수복 모자, 장갑, 부츠: 잠수복 부츠; 잠수복 장갑; 잠수복 모자